臺灣高等法院臺南分院民事判決
110年度上易字第264號
上  訴  人  王美華  
被上訴人    樂金財  
上列當事人間請求侵權行為損害賠償事件，上訴人對於中華民國
110年9月24日臺灣臺南地方法院第一審判決(110年度訴字第399
號)提起上訴，本院於111年2月10日言詞辯論終結，判決如下：
    主  文
上訴駁回。
第二審訴訟費用由上訴人負擔。
    事實及理由
一、本件上訴人主張：被上訴人為伊之鄰居，民國(下同)109年8
    月8日晚上8時許，因細故發生爭執，被上訴人竟在伊住家門
    口徒手毆打伊左臉與嘴唇，再迅速繞到伊背後以左手臂勒住
    伊脖子，再以右手快速毆打伊頭部，致伊受有顏面及唇部挫
    傷、頭部及頸部外傷等傷害(下稱系爭傷害)，伊自得請求被
    上訴人賠償所受損害，爰依民法第184條第1項前段及第195
    條第1項規定，請求被上訴人賠償醫療費用新臺幣（下同）1
    ,507元及精神慰撫金500,000元等語。〔原審判命被上訴人給
    付20,700元本息(醫療費用700元、精神慰撫金20,000元)，
    並駁回上訴人其餘之請求。上訴人對其敗訴部分其中之精神
    慰撫金150,000元部分聲明不服，提起上訴，至其餘原審駁
    回請求部分，則未聲明不服；被上訴人對原審判命給付部分
    ，未據聲明不服，此二部分均不在本件審理範圍〕。並上訴
    聲明： ㈠原判決關於駁回上訴人下列第二項之訴部分，及該
    部分訴訟費用之裁判均廢棄。㈡前項廢棄部分，被上訴人應
    再給付上訴人150,000元，及自起訴狀繕本送達翌日起至清
    償日止，按週年利率百分之五計算之利息。
二、被上訴人則以:伊承認有毆打上訴人，係因上訴人口出惡言
    ，伊無法忍受所致等語，資為抗辯。並答辯聲明：上訴駁回
    。
三、兩造不爭執事項：
  ㈠被上訴人於109年8月8日晚上8時許在上訴人住家門口，徒手
    毆打上訴人，致上訴人受有系爭傷害之事實，曾經臺灣臺南
    地方法院109年度訴字第1429號判決被上訴人犯傷害罪，處
    有期徒刑貳月確定(下稱系爭刑事案件)。
  ㈡對於兩造財產所得稅務電子閘門查詢結果沒有意見（見原審
    卷第21至37頁）。
四、兩造爭執事項:
  ㈠上訴人依民法第184條第1項前段、第195條第1項前段之規定
    ，請求被上訴人再給付非財產上損害150,000元本息有無理
    由?
五、得心證理由  
  ㈠按因故意或過失不法侵害他人之權利者，負損害賠償責任；
    不法侵害他人之身體、健康、名譽、自由、信用、隱私、貞
    操，或不法侵害其他人格法益而情節重大者，被害人雖非財
    產上之損害，亦得請求賠償相當之金額；民法第184條第1項
    前段、第195條第1項前段分別定有明文。按非財產上損害賠
    償即慰撫金之多寡，應斟酌雙方之身分、地位、資力與加害
    程度，及其他各種情形核定相當之數額，該金額是否相當，
    自應依實際加害情形與被害人所受之痛苦及雙方之身分、地
    位、經濟狀況等關係決定之（最高法院51年度台上字第223
    號判決意旨參照）。
  ㈡被上訴人於109年8月8日晚上8時許在上訴人住家門口，徒手
    毆打上訴人，致其受有系爭傷害之事實，為兩造所不爭執(
    見兩造不爭執事項㈠)，並經調取系爭刑事案件卷宗核閱無誤
    ，復有台南市立醫院診斷證明書影本、被上訴人自承「對付
    惡鄰居講不聽，就直接拳頭往臉猫幾拳，我不後悔今晚的衝
    動…」之社群軟體Facebook貼文截圖在卷可證（見原審補字
    卷第23頁至第25頁），堪信為真實。上訴人依侵權行為之法
    律關係，請求被上訴人賠償其所受損害，自屬有據。
  ㈢查被上訴人徒手方式毆打上訴人致上訴人身體受有系爭傷害
    ，顯係不法侵害上訴人身體之人格法益，上訴人依民法第19
    5條第1項前段規定請求被上訴人賠償其非財產上損害，應屬
    有據。本院審酌上訴人因被上訴人毆打所受系爭傷害為顏面
    及唇部挫傷、頭部及頸部外傷，其精神感受痛苦之程度、上
    訴人國中畢業、無業、無收入、未婚、獨居；被上訴人高職
    畢業、已婚、有兩個小孩、目前與母親同住、以開大貨車為
    業、月收入20,000多元(本院卷第61至62頁)之兩造學經歷、
    身分、地位，上訴人在108年度有所得13,000元、土地7筆、
    房屋一棟，財產總額852,022元，被上訴人名下財產總額為0
    之兩造經濟狀況(見原審卷第29至31頁、第37頁）等一切情
    狀，認被上訴人應給付上訴人非財產上損害以20,000元為妥
    適，逾此範圍之請求，難謂有據。從而，原審判命被上訴人
    給付非財產上損害以20,000元並無不合，上訴人主張:被上
    訴人惡性實屬重大，應提高精神慰撫金之數額云云，洵屬無
    據。
六、綜上所述，上訴人依民法第184條第1項前段、第195條第1項
    前段之規定，請求除原審判決金額外，被上訴人應再給付伊
    非財產上損害150,000元本息乙節，非屬正當，不應准許。
    從而原審此部分所為上訴人敗訴之判決，並無不合。上訴論
    旨指摘原判決此部分不當，求予廢棄改判，為無理由，應駁
    回其上訴。
七、本件事證已臻明確，兩造其餘之攻擊或防禦方法及所用之證
    據，認為均不足以影響本判決之結果，爰不逐一論列，附此
    敘明。
八、據上論結，本件上訴為無理由，依民事訴訟法第449條第1項
    、第78條，判決如主文。
中　　華　　民　　國　　111 　年　　3 　　月　　3 　　日
                  民事第三庭    審判長法  官  吳森豐  

                                      法  官  郭貞秀

                                      法  官  孫玉文
上為正本係照原本作成。
不得上訴。　　　　　　　　　　　　　　　　　　　　　　　
中　　華　　民　　國　　111 　年　　3 　　月　　3 　　日

                                      書記官  鄭鈺瓊